【裁判字號】    90,上易,993
【裁判日期】    900731
【裁判案由】    竊盜
【裁判全文】
臺灣高等法院臺南分院刑事判決          九十年度上易字第九九三號  Ａ
      上  訴  人
      即  被  告  甲  ○  ○
右上訴人因竊盜案件，不服臺灣嘉義地方法院九十年度易字第九六號中華民國九十年
五月十日第一審判決（起訴案號：臺灣嘉義地方法院檢察署八十九年度偵字第三０八
號），提起上訴，本院判決如左：
      主      文
上訴駁回。
      事      實
一、甲○○前於八十五年間因違反麻醉藥品管理條例案，分別經臺灣嘉義地方法院判
    處有期徒刑七月、五年八月確定，經定執行刑六年六月，自八十五年八月七日起
    入監執行，嗣因假釋，目前尚在保護管束中，仍不知悔改，其於九十年一月七日
    中午十二時三十分許，單獨騎乘機車，途經嘉義縣布袋鎮振寮里蕭府大帝廟，見
    該廟四處無人，認有機可乘，竟基於意圖為自己不法所有之犯意，進入該廟內，
    以鏽花線粘口香糖用釣魚方式，伸入廟內之賽錢箱，竊取該廟所有之香油錢，而
    以此方式共竊得新臺幣（下同）九千八百五十元，嗣於得手後，洽為警方巡邏經
    過發覺而當場查獲，並自甲○○身上起出贓款現鈔、甲○○所有飛壘牌口香糖二
    顆、口香糖殘渣三團等物。
二、案經嘉義縣警察局布袋分局報告臺灣嘉義地方檢察署檢察官偵查起訴。
      理      由
一、訊之上訴人即被告甲○○對於右揭事實供認不諱，核與證人廟祝丙○○、該廟總
    幹事乙○○於警訊時就遭竊情節之供述相符，並與警員江宏斌、翁育銘於偵查中
    就查獲過程之證述亦相符合，並有贓物領據一紙及遭口香糖殘渣沾黏後留有痕跡
    之現鈔十五張（包括一百元鈔十二張、五十元鈔二張、一千元鈔一張）附於警訊
    卷、扣案口香糖二顆、殘渣三團可稽，復有現場照片九張在卷可佐，事證已臻明
    確，被告竊盜犯行洵堪認定。
二、查被告意圖為自己不法所有，乘人不知，在嘉義縣布袋鎮振寮里蕭府大帝廟，以
    鏽花線粘口香糖用釣魚方式，伸入廟內之賽錢箱，竊取該廟所有香油錢九千八百
    五十元，得手後為警當場查獲，核其所為係犯刑法第三百二十條第一項竊盜罪。
三、原審以被告甲○○罪證明確，因予適用刑法第三百二十條第一項、第三十八條第
    一項第二款，罰金罰鍰提高標準條例第一條前段規定，並審酌被告前於八十五年
    間因違反麻醉藥品管理條例案，分別判處有期徒刑七月、五年八月確定，經定執
    行刑六年六月，自八十五年八月七日起入監執行，嗣經假釋出獄，目前尚在保護
    管束中等情，有臺灣高等法院被告全國前案紀錄表在卷可查，及被告犯罪之動機
    、目的、手段，及其品性、生活狀況、智識程度、犯罪所生之損害，及犯罪後態
    度等一切情狀，量處有期徒刑一年。並就扣案飛壘口香糖二顆、殘渣三團，係被
    告所有持以行竊之物，併予宣告沒收。及敘明附於警卷內之紙鈔十五張（包括一
    百元鈔十二張、五十元鈔二張、一千元鈔一張），為被害人蕭府大帝廟所有，應
    發還與被害人蕭府大帝廟。本院經核原判決認事用法，並無不合。上訴意旨，空
    言指摘原判決不當，為無理由，應予駁回。
據上論斷，應依刑事訴訟法第三百六十八條，判決如主文。
本案經檢察官曾顯智到庭執行職務。
中    華    民    國      九十      年      七      月      三十一      日
                                  臺灣高等法院臺南分院刑事第五庭
                                      審判長法官  茆    臺    雲
                                            法官  董    武    全
                                            法官  李    文    福
右正本證明與原本無異。
不得上訴。
                                      法院書記官  李    良    倩
中    華    民    國      九十      年      八      月        二    日
附錄：本判決論罪法條
刑法第三百二十條第一項
意圖為自己或第三人不法之所有，而竊取他人之動產者，為竊盜罪，處五年以下有期
徒刑、拘役或五百元以下罰金。


司法院資訊處製作；財團法人民間司法改革基金會備份。
